# 担保公司设立的要求和财税规定

提问人：zhs7403 时间：2014-09-23 14:20:20
我想请教一下，设立担保公司都需要满足哪些条件？ 从财务角度考虑其可行性，侧重哪些方面？财税政策有什么文件和规定?比如是否会有一些税收优惠，另外就是风控方面需要如何考虑?

回答人：chenyiwei
建议关注《融资性担保公司管理暂行办法》（银监会等七部委令[2010]3号）中的相关规定，以及各地针对该办法出台的细则。相关监管规定可在视野法规库中搜索“融资性担保公司”。 中小企业信用担保机构有免征营业税政策，但需列入当地主管部门公布的名单